【裁判字號】    94,訴,3431
【裁判日期】    950516
【裁判案由】    返還買賣價金等
【裁判全文】
臺灣臺北地方法院民事判決              94年度訴字第3431號
原      告  丙○○
訴訟代理人  徐松龍律師
被      告
法定代理人  乙○○
被      告  甲○○
共      同
訴訟代理人  黃啟倫律師
上列當事人間請求返還買賣價金等事件，本院於民國95年4月25
日辯論終結，判決如下：
    主    文
被告居大建設股份有限公司、甲○○應分別給付原告新臺幣肆拾
萬肆仟捌佰元、新臺幣陸拾萬貳仟元，及均自民國九十四年
七月十六日起至清償日止按年息百分之五計算之利息。
原告其餘之駁回。
訴訟費用由被告負擔二分之一，餘由原告負擔。
本判決第一項於原告分別以新臺幣壹拾伍萬元、新臺幣貳拾壹萬
元供擔保後，得假執行。但被告居大建設股份有限公司、甲○○
如分別以新臺幣肆拾萬肆仟捌佰元、新臺幣陸拾萬貳仟元為
原告預供擔保，得免為假執行。
原告其餘假執行之聲請駁回。
    事實及理由
壹、原告起訴主張：
一、原告於民國93年1月間，因受被告居大建設股份有限公司（
    下稱居大建設公司）新第來亨NO.68「悅鑽新第」（下稱系
    爭建案）之廣告吸引，前往工地參觀樣品屋，被告居大建設
    公司之銷售員李昱萱乃以現場樣品屋之實景及傢俱配置參考
    圖等，再三向原告遊說，鼓吹系爭建案為挑高設計可增建樓
    中樓，增加一倍之使用空間，並於其所示之傢俱配置參考圖
    上註記房屋之尺寸坪數，更交付原告乙份有標示詳細上、下
    層尺寸之手繪平面圖，以取信原告，致原告誤認系爭建案之
    各項設計均屬合法而可長期使用。又李昱萱雖詳細解說系爭
    建案之規格，惟並未告知原告契約條款之內容，經原告表示
    欲先審閱契約書時，李昱萱則表示要先付訂金、簽約金新台
    幣（下同）940, 000元，始可將契約書攜回審閱。嗣被告居
    大建設公司銷售員李昱萱、葉雲輝、彭文綺3人於93年1月12
    日當天到原告家中，以系爭建案即將銷售一空，刻意營造僅
    餘1、2戶之情形，並拿出備妥之契約書，頻頻催促原告簽約
    ，原告當時因受腰傷疼痛所苦，故未能一一審視契約內容，
    乃依被告居大建設公司銷售員李昱萱之指示，以信用卡刷卡
    支付訂金、簽約金940,000元，並分別訂立向被告甲○○購
    買坐落台北市○○區○○段三小段866-3、867地號2筆土地
    所有權之應有部分，向被告居大建設公司購買新第來亨NO.6
    8「悅鑽新第」B棟1樓房屋1戶（下稱系爭房地）之定型化契
    約（下稱系爭房地買賣契約），嗣後原告亦陸續給付被告居
    大建設公司房屋價金共600,000元，被告甲○○土地價金共
    1,290,000元。詎原告於93年8月間，經報紙披露得知被告居
    大建設公司新第來亨NO. 65「晶鑽新第」因夾層屋廣告不實
    違反公平交易法遭行政院公平交易委員會依法裁罰，復據該
    報導指出「新第來亨」系列自83年迄今，均因夾層屋設計廣
    告不實及違反契約審閱期之規定遭行政院公平交易委員會開
    罰達10次以上，是原告驚悉此一消息後，始知亦遭被告以一
    貫伎倆矇騙。
二、被告既於銷售現場拒絕提供契約書予原告審閱，復於93年1
    月12日至原告家中簽約時，未給予合理之期間審閱，依消費
    者保護法第11條之1規定，系爭契約應屬無效，依民法第113
    條、第179條之規定，被告自有返還價金之義務。又被告不
    僅隱匿系爭房屋已無法申請許可興建夾層之事實，且李昱萱
    所出示之傢俱配置參考圖、手繪平面圖，亦無機房置於室內
    之說明，而李昱萱更隱匿機房置於室內之事實，致原告陷於
    錯誤而與之簽約。另原告前於93年8月間發現被被告詐欺而
    締約後，隨即於93年8月18日撤銷被詐欺而為買受系爭房地
    之意思表示，依民法第179條之規定，被告亦有返還前揭價
    金之義務。
三、系爭建案之廣告，已明示上、下層空間之傢俱配置，更以現
    場樣品屋搭設上、下樓層，均足以影響原告對所將購買房屋
    之認知，是被告自應負有使原告可以將系爭房屋分層使用之
    義務。況被告向原告推銷時，曾交付乙份手繪系爭房屋上、
    下層標示詳細尺寸之平面圖，原告就此復為同意之意思表示
    ，則兩造就系爭買賣標的之內容既已合致，被告依約即負有
    交付該房屋之義務。惟據原告查證，系爭房屋上層以及下層
    客廳、廚衛，均需違規施作而非法使用，並有隨時遭工務主
    管機關拆除之可能，是被告就此部分之給付顯有不完全。原
    告已於93年8月18日依民法第227條、第256條規定向被告為
    解除契約之意思表示，被告應依民法第259條之規定將其已
    受領之價金返還原告。為此，爰依民法第113條、第179條、
    第259條之規定先位請求被告返還原告業已給付之價金。
四、退步言之，縱原告前開請求均無理由，惟被告已於93年9月6
    日解除系爭房地買賣契約，並主張沒收原告所繳付之價金作
    為違約金及損害賠償，然被告實際上並未受有任何損害，且
    系爭房地之價金為5,880,000元，原告已給付1,890,000元，
    已超過總價金32%，是被告沒收之違約金顯屬過高，爰依民
    法第252條規定請求予以酌減，並依民法第179條規定返還原
    告等語。
    並聲明：
    （一）先位聲明：被告居大建設公司、甲○○應分別給付原
          告600,000元、1,290,000元，及均自起訴狀繕本送達
          翌日起至清償日止，按年息5%計算之利息，並願供擔
          保請准宣告假執行。
    （二）備位聲明：被告居大建設公司、甲○○應分別給付原
          告541,000元、1,055,000元，及均自起訴狀繕本送達
          翌日起至清償日止，按年息5%計算之利息，並願供擔
          保請准宣告假執行。
貳、被告則抗辯如下：
一、系爭房屋買賣契約之前言、第24條第5項及系爭土地買賣契
    約之前言、第15條第5項，均有言明系爭房地買賣契約於簽
    訂前業經買方攜回審閱5天以上，少於5天者，或當場簽訂契
    約者係自認無異議，原告並在該條款下簽名。且原告於93年
    1月12日正式簽訂系爭房地買賣契約時，已聲明其已充分審
    閱或已由賣方銷售人員詳細解說並充分了解，或審閱未達法
    定審閱期間，其願意放棄法定審閱權利，足證被告確已告知
    原告簽約前可享有5天審閱契約之權利，原告並已知悉審閱
    期間之規定，是以，不論原告是否已閱讀契約條款之內容，
    均不得再援引消費者保護法第11條之1之規定，而為任何主
    張或請求。又系爭房地買賣契約之標的物及價金業經雙方達
    成合意，依民法第153條之規定，系爭房地買賣契約即已成
    立。縱被告有違反契約審閱之相關規定，亦僅該定型化契約
    條款不構成契約之內容，而非原已成立之買賣契約無效。
二、被告於報紙刊載之銷售廣告業已明載系爭建案為樓層挑高之
    建物，住戶自行施作隔層或夾層裝修者，係屬未經建築許可
    之施作，並不列入產權面積，被告不予允諾或擔保，且被告
    於傢俱配置參考圖並有相同意旨之記載。又被告未曾表示系
    爭房屋可施作夾層，且於系爭房屋買賣契約第24條第2項、
    土地買賣契約第15條第2項載明二次施工可能遭遇之風險。
    況86年間即已爆發夾層屋之糾紛，並經主管機關及媒體多方
    宣導，業為一般人所週知，足認原告實已明知或可得而知上
    述隔層或夾層之裝修，均有被主管機關拆除或處罰之危險與
    可能，原告執此主張被告有詐欺之情事，顯然不實。
三、兩造於簽約時既未表明將廣告作為契約內容之一部分，亦未
    為任何保留、加註或質疑，難認廣告內容為系爭房地買賣契
    約之一部分。況兩造已於系爭房屋買賣契約第24條第3項、
    土地買賣契約第15條第3項明定銷售廣告所示之房屋室內裝
    修並非系爭房地買賣契約之一部分，而系爭房地買賣契約亦
    無約定系爭房屋具有夾層之構造或得合法施作夾層，足見兩
    造並無以系爭房屋具有夾層之構造或得合法施作夾層作為契
    約之內容。又系爭房屋買賣契約附圖一房屋平面圖已清楚標
    示機房所在之位置，未為任何隱匿，且其中附件一面積計算
    說明書第3條、第4條亦載明系爭房屋共用部分面積之一部分
    即為1樓之機房，被告並未隱匿，亦無給付不完全之情事。
四、系爭房地買賣契約業經被告解除在案，依系爭房屋買賣契約
    第19條第2項、第4項、土地買賣契約第10條第2項、第4項約
    定，被告除沒收原告已給付之價金作為違約金外，尚得另外
    請求損害賠償。而依財政部93年度同業利潤標準表，被告所
    屬不動產投資興建及租售業，淨利率為10%，而不動產買賣
    業之費用率為10%，足見被告因原告違約受有10%預期利潤及
    10%銷售費用之損害，共計1,176,000元。再者，內政部公布
    之預售屋買賣契約範本，買受人違約時之違約金最高不得超
    過總價金之15%，故於一般情形下，約定違約金倘未超過總
    價金之15%時，均可認其金額無過高之情形。況被告既受有
    10%預期利潤及10%銷售費用之損害，被告亦得依系爭房屋買
    賣契約第19條第4項、土地買賣契約第10條第4項約定請求原
    告負賠償責任，並與原告前開請求抵銷。
    並聲明：原告之訴及其假執行之聲請均駁回。如受不利判決
    ，願供擔保請准免為假執行。
參、兩造不爭執之事實：
一、原告於93年1月12日分別向被告居大建設公司、甲○○購買
    系爭房地，其中房屋價金為1,180,000元，土地價金為4,700
    ,000 元，原告並已分別給付被告居大建設公司、甲○○600
    ,000 元、1,290,000元。
二、被告已於93年9月6日解除系爭買賣契約。
肆、得心證之理由：
    本件兩造所爭執之處，應在於（一）被告有無違反消費者保
    護法第11條之1第1項之規定，致系爭房地買賣契約無效？（
    二）原告有無受被告之詐騙而簽訂系爭房地買賣契約？原告
    依民法第92條第1項前段之規定撤銷買受系爭房地之意思表
    示，有無依據？（三）被告就系爭房地之給付有無不完全？
    原告依民法第227條、第256條之規定解除系爭房地買賣契約
    之意思表示，有無理由？（四）被告可請求原告賠償之金額
    為若干？被告就系爭房地沒收之違約金是否過高？茲分述如
    下：
一、先位聲明部分：
（一）按企業經營者與消費者訂立定型化契約前，應有三十日以
      內之合理期間，供消費者審閱全部條款內容。違反前項規
      定者，其條款不構成契約之內容。但消費者得主張該條款
      仍構成契約之內容，消費者保護法第11條之1第1、2項定
      有明文。而該條款之目的在給予消費者充分瞭解契約內容
      之機會，並規範企業經營者不得在未給予消費者審閱契約
      內容之機會前，限制消費者簽訂契約之時間，以避免消費
      者於匆忙間不及瞭解其依契約所得主張之權利及應負擔之
      義務，致訂立顯失公平之契約而受有損害，故只須消費者
      於簽約前已充分瞭解該契約之權利義務關係 ，或有可認
      其能認識契約權利義務關係之合理審閱期間，即不得引用
      上開規定而主張契約無效。是以企業經營者如未限制消費
      者必須於何時簽名，何時將契約書交回，應認企業經營者
      已留予消費者合理之契約審閱期間，即便消費者未看清該
      契約之內容，即於契約書上簽名並交回契約書，然消費者
      非不得於簽名前就契約書之內容，詳加閱讀。其不為此之
      圖，卻於完全瞭解契約內容前即於契約書上簽名，係對自
      身權利之拋棄，尚非法所不許，亦不影響其簽名之效力。
      經查，系爭房地買賣契約第1條之前即已明定：「……本
      契約於簽訂前經買方已攜回審閱五天以上（其未攜回或少
      於五天者係自認無異議）。契約條款之內容並已經雙方於
      銷售現場詳細閱讀及解說，充分討論後合意訂定條款如左
      」等字樣，任何人於簽約前均可輕易看見。且系爭房屋買
      賣契約第24條第5項、土地買賣契約第15條第5項亦載明：
      「本契約書簽訂前銷售現場備有合約樣本，買方已攜回審
      閱五天以上（少於五天者係自認無異議），並經買方詳實
      明確審閱後確認本約各項條款其權利與義務之規範，並未
      達違背平等互惠與公平之原則……」等語，而原告於前開
      條款及前言下方均有簽名確認，復於簽約當日出具聲明書
      ，表明「本人就本件房地之買賣已於民國93年1月12日正
      式簽立房地買賣契約書，簽立前本人已就合約充分審閱或
      已由賣方銷售人員詳細解說並充分了解，或雖審閱未達法
      定審閱期間，惟本人誠意購買本戶房地，特聲明放棄法定
      審閱權利」等語，有系爭房地買賣契約及聲明書在卷可稽
      （參本院卷第24、40、32、45、102頁）。準此，被告既
      未限制原告必須於何時簽名，何時將契約書交回，應認被
      告已留予原告合理之契約審閱期間，即便原告未看清該契
      約之內容，即於系爭房地買賣契約上簽名並交回契約書，
      亦不得嗣後再引用消費者保護法第11條之1第2項規定主張
      系爭房地買賣契約無效。
（二）本件原告另主張被告以現場樣品屋之實景及傢俱配置參考
      圖等，再三向原告遊說，鼓吹系爭建案為挑高設計可增建
      樓中樓，增加一倍之使用空間，並於其所示之傢俱配置參
      考圖上註記房屋之尺寸坪數，更交付原告乙份有標示詳細
      上、下層尺寸之手繪平面圖，以取信原告，致原告誤認系
      爭建案之各項設計均屬合法而可長期使用等情，並提出傢
      俱配置參考圖、手繪平面圖為證（參本院卷第20、21頁）
      ，惟查，被告固於銷售現場搭建夾層設計之樣品屋供消費
      者參觀，並於傢俱配置參考圖明確標示上、下層之格局，
      且交付原告一份標示詳細上、下層尺寸之手繪平面圖，然
      前開傢俱配置參考圖右下方已明確記載：「本傢俱參考圖
      ，僅供裝潢建議之參考，自行施作隔層或夾層裝修者係屬
      未經建築許可之施作，就其合法性本公司不予承諾或擔保
      」等語（參本院卷第20頁），另系爭房屋買賣契約第24條
      第2項、土地買賣契約第15條第2項並約定：「買方認知了
      解賣方銷售人員於銷售工地告知或依買方詢問所提供有關
      二次施工（含隔層裝修等）違規使用之建議，書面資料，
      如買方交屋後依該建議實作，其將來均有被拆除，處罰之
      危險與可能，惟買方願自負其風險與責任，絕不因此向賣
      方請求退戶或為其他任何之請求。另買方了解如有隔層裝
      修者，其隔層增加使用面積並不列入銷售面積」等語（參
      本院卷第32、44頁），而原告於簽約當日所出具之聲明書
      第1點亦表明：「……另有關室內隔層裝修建議部分，係
      本人於交屋後，視實際生活使用上之需要，自行付費裝修
      ，與賣方無涉」等語（參本院卷第102頁），足見被告早
      已將夾層之性質告知原告，原告當無陷於錯誤之理。至證
      人即原告之朋友楊文珠雖證稱：「我當時有問李小姐二樓
      是否為合法，李小姐有說3.6的不行，該預售案是4.5的，
      所以可以」、「……總價好像是陸佰萬，二層樓約二十幾
      坪，一坪不到參拾萬元」等語（參本院卷第204頁背面）
      ，然前開證詞不僅與前揭傢俱配置參考圖及買賣契約之記
      載不符，且亦與原告自行在傢俱配置參考圖上書寫「9坪
      」、「65萬」、「1坪58萬可」等文字相悖，是以，證人
      楊文珠所為之證詞既與事實不符，應不足採。
（三）原告雖又稱：李昱萱所出示之傢俱配置參考圖、手繪平面
      圖，並無機房置於室內之說明，而李昱萱更隱匿機房置於
      室內之事實，致原告陷於錯誤而與之簽約云云，但查，系
      爭房屋買賣契約附圖一之房屋平面圖已清楚標示機房所在
      之位置，有該平面圖附卷可考（參本院卷第39頁背面）。
      又系爭房屋之面積共計29.75平方公尺，包括主建物面積
      12. 30平方公尺、附屬建物面積8.01平方公尺、共用部分
      面積9.35平方公尺，而共用部分包括小公（約定專用面積
      ）即地上一層至地上五層空調機房，及大公即(1)地上一層
      ：樓梯間、電梯間、梯廳。(2)地上二至五層：樓梯間、電
      梯間、梯廳。(3)屋頂突出物：樓梯間、電梯機房、電信機
      房、水箱。其中地上一層至地上五層空調機房之面積全部
      由一樓Ｂ戶、二至四樓Ａ、Ｄ戶、及五樓Ｃ戶所有人共同
      持分，此觀系爭房屋買賣契約第2條約定及附件一面積計
      算說明書第3條、第4條第2項之說明可明（參本院卷第24
      頁背面、第34頁背面、第35頁），足見被告並無隱匿系爭
      房屋之面積有部分為機房。再參諸原告於簽約當日所出具
      之聲明書第1點記載：「本人希望所承購房地之陽台、出
      入口雨遮、天井、屋頂平台、『機房』、機械停車位、法
      定空地、露台及外牆等加作、外推或開窗之裝修，使其更
      適合本人日常生活起居及使用上更為方便。……」，益證
      原告當已知悉系爭房屋之面積有部分為機房，原告就此部
      分主張被告隱匿機房置於室內一節，洵非可採。綜上，本
      件被告既未施用任何詐術，而原告亦未陷於錯誤而與之簽
      約，則原告依民法第92條之規定撤銷系爭房地買賣契約之
      意思表示，即無依據。
（三）再查，如前所述，前開現場樣品屋實景、傢俱配置參考圖
      、手繪平面圖等，均只是被告提供給原告裝潢建議之參考
      ，並非契約之內容，且觀諸系爭房地買賣契約全文，亦無
      關於被告應提供夾層之約定，而系爭房地買賣契約附圖一
      之房屋平面圖更無夾層裝潢、傢俱或樓層之標示，足見原
      告應可明確知悉室內裝潢之多層利用，並非買賣之標的，
      是以，原告主張被告並未提供得合法施作夾層或隔層之房
      屋，顯有不完全給付之情事云云，並據此解除系爭房地買
      賣契約，洵非可採。
（四）如上所述，原告不得引用消費者保護法第11條之1第2項規
      定主張系爭房地買賣契約無效，而被告亦未施用詐術，致
      原告陷於錯誤而與之簽約，且系爭房地亦無原告所主張之
      瑕疵，因此，原告依民法第92條之規定撤銷系爭買賣契約
      之意思表示，並依民法第256條之規定解除系爭買賣契約
      ，均屬無據。從而，原告依民法第113條、第179條、第
      259 條之規定先位請求被告居大建設公司、甲○○應分別
      返還原告給付之價金600,000元、1,290,000元，及均自起
      訴狀繕本送達翌日起至清償日止，按年息5%計算之利息，
      即無理由，不應准許。
二、備位之訴部分：
（一）經查，系爭房屋買賣契約第19條第2項、第4項分別約定：
      「如買方違反本契約含附件之各項規定時，賣方得逕行解
      除契約，並得沒收依房屋總價款百分之二十計算之懲罰性
      違約金額」、「前述違約情事，其另有損害者，違約之一
      方應對他方負損害賠償之責任（包括預期利益損失、再銷
      售費用、再銷售損失及回復原狀之費用在內）」，而系爭
      土地買賣契約第10條第2項、第4項、第5項亦有相同意旨
      之約定，有該等契約書在卷可憑（參本院卷第31、43頁）
      。又本件原告於繳納前揭房地價款1,890, 000元後，即未
      再依約繳納期款，被告乃於93年9月6日依前開約定解除兩
      造間之買賣契約，並沒收原告所繳納之價款作為懲罰性違
      約金及損害賠償額一節，有原告提出之存證信函可查（參
      本院卷第58頁），且為兩造所不爭執，是以系爭房地買賣
      契約業已解除無訛。
（二）次查，如前所述，系爭房地買賣契約既因原告違約而經被
      告解除在案，則被告依前開約定請求原告給付懲罰性違約
      金並負損害賠償責任，有其依據。是以本件次應審酌者為
      被告得請求原告負賠償責任之數額為若干，及所沒收之違
      約金數額是否過高及如有過高情事，究應酌減若干數額。
      本件被告主張其因原告違約致受有10%預期利潤及10%銷售
      費用之損害等情，為原告否認之。查依財政部公布之93年
      度同業利潤標準表（參本院卷第182頁），被告所屬不動
      產投資興建業之淨利率為10%，故被告居大建設公司、甲
      ○○主張因原告違約致解除系爭房地買賣契約，而分別受
      有預期利潤10%即118,000元、470,000元之損害，應屬可
      採。又前開淨利率之計算業將銷售費用等成本計算在內，
      是被告另主張其另受有10%銷售費用之損害，即非可取。
（三）按當事人約定契約不履行之違約金過高者，法院得依民法
      第252條以職權減至相當之數額，至是否相當，應依一般
      客觀事實、社會經濟狀況及當事人所受損害情形，以為酌
      定標準，而債務已為一部履行者，亦得比照債權人所受利
      益減少其數額，最高法院49年度台上字第807號判例著有
      明文。又違約金既係當事人為確保債務之履行，所約定不
      履行債務時之給付，衡理自以債務人違約之程度愈嚴重，
      違約之時期較長或違約之時間較早者，始須受較高額之違
      約罰款，不應反其道而行。本件係屬預售屋之買賣，買受
      人之繳款係配合各工期而分期付款，依契約所為前述違約
      金之約定，倘買方違約情節嚴重者（如愈早違約不付期款
      ），其所繳價款尚少，因被沒收所受之損失較輕微；其違
      約情節較輕者（如已繳大部分期款至施工後期始未續繳）
      ，因所繳價金已多，被沒收充作違約金之數額相對增加，
      所受損失反較嚴重，顯造成賞罰不平之待遇，實失約定違
      約金係為確保債務履行之本旨。本院審酌被告出售系爭房
      地時，系爭房地所得利潤，依財政部核定之營利事業所得
      額標準及同業利潤標準所示不動產投資興建業之淨利率93
      年度為10%，被告業已就此部分請求損害賠償而得予填補
      ；被告沒收原告之價金時，系爭房地已全部完工，原告已
      繳交1,890,000元後方違約不再續繳，原告已為一部之履
      行（交付部分價款），被告受有利益（已收受之價款週轉
      使用）；參以內政部所編印預售買賣契約書範本，其中關
      於買受人違約之處罰，最高不得超過總價金15%（參本院
      卷第176頁）；被告解約後須重複支出人事管銷費用、廣
      告費用，暨被告嗣後將系爭房地再出售予第三人之價款為
      6,200,000元（參本院卷第197頁）等情，認本件違約金以
      系爭房屋、土地總價額百分之4為允當，即被告居大建設
      公司、甲○○得分別沒收47,200元、188,000元作為懲罰
      性違約金，超過上開金額部即屬過高。又被告居大建設公
      司、甲○○已分別收取價金600,000元、1,290,000元，扣
      抵前開違約金及損害賠償後，被告居大建設公司應返還原
      告434,800元（600,0 00－118,000－47,200＝434,800）
      ，被告甲○○則應返還原告632,000元（1,290,000－470,
      000－188,000＝632,00 0）。
（四）綜上所述，系爭房地買賣契約業經被告解除，被告居大建
      設公司、甲○○並分別受有118,000元、470,000元之損害
      ，且得分別請求原告給付懲罰性違約金47,200元、188,00
      0元，則被告沒收原告所繳納之價款超逾上開損害賠償額
      及懲罰性違約金者，即無法律上之原因。從而，原告依民
      法第179條之規定備位請求被告居大建設公司、甲○○分
      別給付434,800元、632,000元，及均自起訴狀繕本送達翌
      日即94年7月16日起至清償日止，按年息5%計算之利息，
      為有理由，應予准許。逾此範圍之請求，為無理由，應予
      駁回。
伍、假執行之宣告：
    兩造陳明願供擔保，聲請宣告假執行或免為假執行，經核原
    告勝訴部分，合於法律規定，爰分別酌定相當之擔保金額宣
    告之；原告其餘假執行之聲請，因訴之駁回而失所依據，不
    予准許。
陸、兩造其餘攻擊或防禦方法及本判決未經援用之證據，經本院
    斟酌後，認為均不足以影響本判決之結果，自無逐一詳予論
    駁之必要，併此敘明。
柒、訴訟費用負擔之依據：民事訴訟法第79條。
中    華    民    國    95    年    5    月    16     日
                                  民事第五庭法官 林秀圓
正本係照原本作成
如對本判決上訴，須於判決送達後廿日內向本院提出上訴狀
中    華    民    國    95    年    5     月    16    日
                                          書記官 林蓮女


司法院資訊處製作；財團法人民間司法改革基金會備份。
